【裁判字號】    98,易,230
【裁判日期】    980810
【裁判案由】    竊盜
【裁判全文】
臺灣士林地方法院刑事判決              98年度易字第230號
    公  訴  人  臺灣士林地方法院檢察署檢察官
    被      告  丁○○
                        （現寄押於臺灣士林看守所）
上列被告因竊盜案件，經檢察官提起公訴（98年度偵字第4234號
），本院判決如下：
    主  文
丁○○攜帶兇器竊盜，累犯，處有期徒刑捌月。
其餘被訴部分，無罪。
    事  實
一、丁○○前於民國94年間犯毒品、竊盜、詐欺案件，經臺灣板
    橋地方法院以94年度訴字第2555號判處有期徒刑1 年2 月、
    7 月，及經臺灣板橋地方法院以95年度簡字第1297號判處有
    期徒刑5 月，暨經本院以96年度士簡字第28號判處有期徒刑
    5 月確定，嗣上開案件所處之刑，經本院96年度聲減字第14
    76號裁定各減刑為有期徒刑7 月、3 月又15日、2 月又15日
    、2 月又15日，應執行有期徒刑1 年2 月確定，甫於96年8
    月21日縮刑期滿執行完畢。詎丁○○仍不知悔改，基於意圖
    為自己不法之所有之竊盜犯意，於97年12月23日20時15分，
    在臺北市○○區○○路第21號路邊停車格，持客觀上可作為
    兇器使用之一字型螺絲起子1 支，開啟何秉倫所有之車號42
    65 -PD號（起訴書誤載為4265-DP 號，業經檢察官於本院98
    年5 月7 日準備程序期日更正）自用小客車門鎖，進入車內
    竊取衛星導航PDA 1 臺（即附表編號(七)部分），得手後持往
    臺北市○○街附近店家變賣花用，嗣經警採集前開車輛上之
    指紋比對，始循線查悉上情。
二、案經臺北市政府警察局大同分局報告臺灣士林地方法院檢察
    署檢察官偵查起訴。
    理  由
甲、有罪部分（即附表編號(七)部分）：
一、前揭事實欄所述之犯罪事實，業據被告丁○○於本院審理中
    坦承不諱（見本院98年7 月15日審理筆錄），又在被害人何
    秉倫所有之車號4265-PD 號自用小客車上所採集之指紋，與
    被告之指紋相符等情，有臺北市政府警察局大同分局刑案現
    場勘查報告（含現場勘查紀錄及採證相片）1 份、內政部警
    政署刑事警察局98年2 月20日鑑驗書等件（以上見偵查卷第
    12 至15 、16至28頁）在卷可考，足認被告出於任意性之自
    白與事實相符而堪採信，此部分事證明確，應依法論科。
二、核被告丁○○所為，係犯刑法第321 條第1 項第3 款之攜帶
    兇器竊盜罪。被告前於94年間犯毒品、竊盜、詐欺案件，經
    臺灣板橋地方法院以94年度訴字第2555號判處有期徒刑1 年
    2 月、7 月，及經臺灣板橋地方法院以95年度簡字第1297號
    判處有期徒刑5 月，暨經本院以96年度士簡字第28號判處有
    期徒刑5 月確定，嗣上開案件所處之刑，經本院96年度聲減
    字第1476號裁定各減刑為有期徒刑7 月、3 月又15日、2 月
    又15日、2 月又15日，應執行有期徒刑1 年2 月確定，甫於
    96年8 月21日縮刑期滿執行完畢等情，有臺灣高等法院被告
    前案紀錄表在卷可按，其於5 年以內故意再犯本件有期徒刑
    以上之罪，為累犯，應依刑法第47條第1 項之規定，加重其
    刑。爰審酌被告正值壯年，不思循合法途徑獲致財物，竟貪
    圖慾便而罹罪章，且有如事實欄所述前科，素行不佳，暨被
    告犯罪之動機、目的、手段、生活狀況、品行、智識程度等
    一切情狀，量處如主文第1 項所示之刑，以資懲戒。末被告
    行竊時攜帶之一字型螺絲起子1 支並未扣案，且無證據顯示
    係被告所有，爰不予宣告沒收，附此敘明。
乙、無罪部分（即附表編號(一)至(六)部分）：
一、公訴意旨略以：被告丁○○基於意圖為自己不法之所有之竊
    盜犯意，於如附表編號(一)至(六)所示時地，持客觀上可作為兇
    器使用之一字型螺絲起子，開啟如附表編號(一)至(六)所示被害
    人自小客車門鎖，進入車內竊取如附表編號(一)至(六)所示之財
    物（起訴書就附表編號(二)被害人車號誤載為6350-QN 號、附
    表編號(四)犯罪時間誤載為97年8 月2 日，業經檢察官於本院
    98年5 月7 日準備程序期日更正為6350-QH 號、97年8 月1
    日），因認被告丁○○此部分均另涉犯刑法第321 條第1 項
    第3 款之攜帶兇器竊盜罪嫌。
二、按犯罪事實應依證據認定之，無證據不得認定犯罪事實，又
    不能證明被告犯罪者，應諭知無罪之判決，刑事訴訟法第
    154 條第2 項、第301 條第1 項分別定有明文。次按事實之
    認定，應憑證據，如未能發現相當證據，或證據不足以證明
    ，自不能以推測或擬制之方法，為裁判基礎；又認定不利於
    被告之事實，須依積極證據，茍積極證據不足為不利於被告
    事實之認定時，即應為有利於被告之認定，更不必任何有利
    之證據；再刑事訴訟法上所謂認定犯罪事實之積極證據，係
    指適合於被告犯罪事實認定之積極證據而言，雖不以直接證
    據為限，間接證據亦包括在內，然而無論直接或間接證據，
    其為訴訟上之證明，須於通常一般之人均不致有所懷疑，而
    得確信其為真實之程度者，始得據為有罪之認定，倘其證明
    尚未達到此一程度，而有合理之懷疑存在而無從使事實審法
    院得有罪之確信時，即應由法院為諭知被告無罪之判決（最
    高法院40年臺上字第86號、30年上字第816 號、29年上字第
    3105號、76年臺上字第4986號判例意旨參照）。
三、本件公訴人認被告丁○○涉犯如附表編號(一)至(六)所示犯行，
    乃以：被告之供述、證人即如附表編號(二)所示案件被害人乙○○之證述、證人即如附表編號(四)所示案件被害人丙○○之
    證述、如附表編號(一)至(六)所示案件之臺北市政府警察局大同
    分局刑案現場勘查報告（含現場勘查紀錄及採證相片）共6
    份，為其主要論據。訊據被告堅決否認有此部分竊盜犯行，
    辯稱：伊只有做前述附表編號(七)所示案件，伊於警詢中承認
    有做附表編號(一)至(六)所示案件，是因為警察誤導伊，伊以為
    全部案件都有指紋比對；偵查中伊則因為檢察官只有就時間
    、地點訊問伊，伊沒有看到相片，所以就憑記憶回答，但最
    後伊有說如果有採到指紋才是伊做的；法院審查庭準備程序
    中伊承認有做附表編號(一)、(二)、(六)、(七)所示案件，是因為伊
    想趕快開完庭，趕快回去泰源技訓所，實際上如附表編號(一)
    至(六)所示之案件都不是伊做的等語。
四、經查：
(一)、本件公訴人所舉被告丁○○於警詢中之供述（見偵查卷第4
    至7 頁之被告98年3 月2 日警詢筆錄），固據被告於審理中
    質稱：伊係因警察在尚未全程錄音前先拿出一疊案卷，向伊
    表示都有採到伊之指紋，所以伊於警詢中才承認云云。然查
    ，審理中經傳訊臺北市政府警察局大同分局員警己○○、甲○○，就被告警詢筆錄之製作過程具結證稱：因轄區內有發
    生幾件敲破玻璃、專偷車內衛星導航系統類似手法之竊案，
    其中1 件有採到被告之指紋，所以伊等就到臺北監獄借訊被
    告，當時有帶幾件案卷去現在忘記了，伊等並未提示現場勘
    查報告及相片給被告看，只有口頭告知被告竊案發生之時間
    、地點，讓被告回想，伊等沒有告訴被告都有採到指紋，如
    果都有採到指紋，就不用去借訊被告了；被告除了有採到指
    紋的那件，另外還有承認6 件，還有幾件沒有承認，之後伊
    等才針對被告承認的部分作筆錄等語（見本院98年7 月15日
    審理筆錄）綦詳，並無證據顯示被告之警詢筆錄係因警方以
    詐欺等不正方法所取得，該警詢筆錄之任意性應無疑問，合
    先敘明。
(二)、被告於警詢中自白為如附表編號(一)至(六)所示之竊盜犯行（見
    偵查卷第4 至7 頁之被告98年3 月2 日警詢筆錄），惟旋於
    偵查中改稱：附表編號(二)、(五)不是伊做的，如果車內採到伊
    指紋就是伊做的云云（見偵查卷第108 至109 頁之被告98年
    3 月25日偵訊筆錄），於本院審查庭準備程序中再改稱：伊
    承認有做附表編號(一)、(二)、(六)、(七)的案件，其他的都不是伊
    做的云云（見本院98年5 月7 日準備程序筆錄），前後供詞
    歧異；而查本件被告因涉嫌於97年下半年間大臺北地區多起
    竊盜案件，除本案外另有多案在臺灣臺北地方法院檢察署、
    臺灣士林地方法院檢察署、臺灣臺北地方法院等偵查或審理
    中等情，有臺灣高等法院被告前案紀錄表在卷可參，衡以前
    揭員警證人證稱：伊等於警詢中僅口頭告知被告竊案發生之
    時間、地點，讓被告回想，並未提示現場勘查報告及相片給
    被告辨識等情，顯不能排除被告因所涉竊盜案件過多，而未
    能清楚記憶各次竊盜犯行之可能性，其前揭警詢中自白之證
    明力，尚屬有疑；
(三)、又卷內證人乙○○、被害人丙○○之證述，及如附表編號(一)
    至(六)所示案件之臺北市政府警察局大同分局刑案現場勘查報
    告（含現場勘查紀錄及採證相片）共6 份（見偵查卷第8至9
    、10至11、29至105 頁），雖得顯示確有如附表編號(一)至(六)
    所示竊盜案件之發生，惟證人乙○○、丙○○僅分別證述其
    等車內財物遭竊之事實，並未指訴曾親身見聞係被告所為，
    而上開刑案現場勘查報告6 份，則均未採得與被告有關之指
    紋、遺留物或其他跡證，均不足作為認定被告犯罪之證據；
(四)、綜上，本件被告固曾於警詢中自白為如附表編號(一)至(六)所示
    之竊盜犯行，但既為其嗣後推翻，復無足資證明被告於警詢
    中之自白與事實相符之補強證據得保障其真實性，本件公訴
    人所舉之證據，均不足證明被告丁○○有為如附表編號(一)至
    (六)所示之案件，此外，本院復查無其他積極證據足證被告有
    公訴人所指此部分犯罪，揆諸前揭說明，不能證明被告犯罪
    ，均應為無罪判決之諭知，爰判決如主文第2 項所示。
據上論斷，應依刑事訴訟法第284 條之1 、第301 條第1 項、第
299 條第1 項前段，刑法第321 條第1 項第3 款、第47條第1 項
，判決如主文。
本案經檢察官張紜瑋到庭執行職務
中    華    民    國    98    年    8     月    10    日
                      刑事第五庭  法  官  孫  曉  青
上正本證明與原本無異。
如不服本判決應於送達後10日內向本院提出上訴狀。
                                  書記官  李  佳  穎
中    華    民    國    98    年    8     月    10    日
附錄本案論罪科刑法條全文
刑法第321條
犯竊盜罪而有左列情形之一者，處6 月以上、5 年以下有期徒刑
：
一  於夜間侵入住宅或有人居住之建築物、船艦或隱匿其內而犯
    之者。
二  毀越門扇、牆垣或其他安全設備而犯之者。
三  攜帶兇器而犯之者。
四  結夥三人以上而犯之者。
五  乘火災、水災或其他災害之際而犯之者。
六  在車站或埠頭而犯之者。
前項之未遂犯罰之。
附表
┌──┬───────┬───────┬───────┬───────┐
│編號│被害人        │犯罪時間      │犯罪地點      │遭竊財物      │
├──┼───────┼───────┼───────┼───────┤
│ (一) │車號3D-4507號 │97年7月13日12 │臺北市大同區延│衛星導航PDA1臺│
│無罪│自小客車車主張│時30分許      │平北路4段200號│              │
│    │惟舜          │              │前            │              │
├──┼───────┼───────┼───────┼───────┤
│ (二) │車號6350-QH 自│97年7月29日16 │臺北縣大同區涼│衛星導航PDA1臺│
│無罪│小客車車主曾于│時30分許      │州街90號對面停│及回數票1本   │
│    │玲            │              │車格          │              │
├──┼───────┼───────┼───────┼───────┤
│ (三) │車號8S-589自小│97年7月31日17 │臺北市大同區涼│衛星導航PDA1臺│
│無罪│客車車主戊○○│時許          │州街39號前    │              │
│    │              │              │              │              │
├──┼───────┼───────┼───────┼───────┤
│ (四) │車號1211-SN自 │97年8 月1 日10│臺北市大同區承│衛星導航PDA1臺│
│無罪│小客車車主葉雅│時30分        │德路3段214巷口│              │
│    │萍            │              │              │              │
├──┼───────┼───────┼───────┼───────┤
│ (五) │車號3737-DC號 │97年8月6日13時│臺北市大同區玉│衛星導航PDA1臺│
│無罪│自小客車車主張│15分許        │泉公園停車場內│              │
│    │逸賢          │              │              │              │
├──┼───────┼───────┼───────┼───────┤
│ (六) │車號5860-PC號 │97年10月2日15 │臺北市大同區西│衛星導航PDA1臺│
│無罪│自小客車車主劉│時45分許      │寧北路1巷口   │              │
│    │岢貞          │              │              │              │
├──┼───────┼───────┼───────┼───────┤
│ (七) │車號4265-PD 號│97年12月23日20│臺北市大同區敦│衛星導航PDA1臺│
│有罪│自小客車車主何│時15分許      │煌路第21號路邊│              │
│    │秉倫          │              │停車格        │              │
└──┴───────┴───────┴───────┴───────┘


司法院資訊處製作；財團法人民間司法改革基金會備份。
